臺灣高等法院民事裁定
111年度抗字第556號
抗  告  人  良京實業股份有限公司

法定代理人  平川秀一郎



上列抗告人因與相對人蔡玫芬間聲明異議事件，對中華民國111年4月12日臺灣臺北地方法院111年度執事聲字第100號所為裁定提起抗告，本院裁定如下：                     
    主  文
抗告駁回。
抗告費用由抗告人負擔。
    理  由
一、本件抗告人於民國111年1月20日持110年9月28日臺灣臺北地
    方法院（下稱原法院）110年度北簡字第11571號民事簡易判
    決及其確定證明書（下稱系爭確定判決）為執行名義，向臺
    灣高雄地方法院（下稱高雄地院）聲請對相對人蔡玫芬為強
    制執行，請求相對人給付抗告人新臺幣（下同）14萬2958元
    ，及其中12萬4195元自95年7月10日起至104年8月31日止，
    按年息20%計算之利息，並自104年9月1日起至清償日止，按
    年息15%計算之利息，暨違約金1元（下稱執行債權），經高
    雄地院於111年1月24日以111年度司執字第9697號裁定移送
    原法院，由原法院以111年度司執字第21486號受理（下稱系
    爭執行事件）。原法院民事執行處司法事務官於111年3月10
    日以執行債權為更生債權，應依更生程序行使權利，抗告人
    就之聲請強制執行，於法不合為由，裁定駁回強制執行之聲
    請（下稱系爭事務官裁定），抗告人不服提出異議，原法院
    亦於111年4月12日以111年度執事聲字第100號裁定駁回（即
    原裁定），抗告人仍不服，提起本件抗告，先予敘明。
二、聲明異議、異議及抗告意旨略以：系爭確定判決有執行力，
    無論執行債權成立時點，均得據之聲請強制執行。縱執行債
    權屬更生債權，因更生程序已終結，且相對人聲請更生未將
    伊之執行債權列入債權人清冊，致伊未受通知，因不可歸責
    之事由而未申報債權，依消費者債務清理條例（下稱消債條
    例）第73條第1項但書規定，相對人仍應依更生條件負履行
    之責。伊以系爭確定判決為執行名義聲請強制執行，法院應
    使伊計算並陳明得更生條件得請求之數額，作為強制執行之
    範圍。系爭事務官裁定駁回伊強制執行之聲請，原裁定予以
    維持，自有違誤。爰提起本件抗告，請求廢棄原裁定及系爭
    事務官裁定云云。
三、按對於債務人之債權，於法院裁定開始更生或清算程序前成
    立者，為更生或清算債權；前項債權，除本條例別有規定外
    ，不論有無執行名義，非依更生或清算程序，不得行使其權
    利。法院裁定開始更生程序後，對於債務人不得開始或繼續
    訴訟及強制執行程序。債務人依更生條件全部履行完畢者，
    除本條例別有規定外，已申報之債權未受清償部分及未申報
    之債權，均視為消滅。但其未申報係因不可歸責於債權人之
    事由者，債務人仍應依更生條件負履行之責。消債條例第28
    條、第48條第2項本文、第73條第1項分別定有明文。次按債
    務人依本條例第73條第1項但書應履行之債務，於更生方案
    所定期間屆滿後，債務人始負清償責任。亦為消債條例施行
    細則第30條之1準用同條例第55條第2項所明定。經查，相對
    人前聲請更生，經105年10月24日高雄地院105年度消債更字
    第414號裁定自同日下午16時起開始更生程序，嗣經106年8
    月30日高雄地院105年度司執消債更字第443號裁定認可更生
    方案，自其收受認可裁定確定證明書次月起，依該裁定附表
    分72期（即6年）履行，認可裁定業於106年9月21日確定等
    情，有高雄地院裁定及確定證明書在卷可查（見系爭執行事
    件卷第39至40、34至35、36頁）。次查，抗告人之執行債權
    成立於105年10月24日相對人開始更生程序前，此見該債權
    之利息自95年7月10日起算即明，核屬更生債權。相對人之
    更生方案既經高雄法院裁定認可，並於106年9月21日確定，
    且自相對人收受確定證明書次月起履行，則所定6年履行期
    間顯然尚未屆滿。依照前揭規定及說明，抗告人縱有不可歸
    責於己之事由致未依更生程序申報執行債權即更生債權，亦
    須待更生方案履行期間屆滿後，相對人始須依更生條件負清
    償責任。易言之，抗告人現尚無從依消債條例第73條第1項
    但書規定，請求相對人依更生條件履行，自不得持系爭確定
    判決聲請法院對相對人為強制執行。從而，系爭事務官裁定
    駁回抗告人強制執行之聲請及原裁定駁回其異議，均無違誤
    。抗告人猶執前詞，指摘原裁定及系爭事務官裁定不當，求
    為廢棄，為無理由，應駁回其抗告。
四、爰裁定如主文。　　
中　　華　　民　　國　　111 　年　　5 　　月　　9 　　日
                  民事第十四庭  
                        審判長法  官  蔡和憲
                              法  官  周珮琦
                              法  官  周群翔
正本係照原本作成。
不得抗告。
中　　華　　民　　國　　111 　年　　5 　　月　　9 　　日
　　　
　　　　　　　　　　　　　　　書記官  秦千瑜